【裁判字號】    97,抗,493
【裁判日期】    970515
【裁判案由】    聲請減刑及定應執行刑
【裁判全文】
臺灣高等法院刑事裁定                   97年度抗字第493號
抗  告  人  甲○○
上列抗告人因偽造文書等案件，不服臺灣板橋地方法院97年聲減
字第212號，中華民國97年3月25日裁定，提起抗告，本院裁定如
下：
    主  文
抗告駁回。
    理  由
一、原裁定意旨略以：
    (一)查受刑人甲○○於附表所列日期，犯如附表所示之罪，經
      判處如附表所列之刑確定在案（聲請書附表編號三所列之
      犯罪日期應補充更正為「自93年9月27日起至93年12月17
      日止」、所犯法條應更正為「刑法第216條」），茲檢察
      官以其犯罪時間，均在民國96年4月24日以前，所犯如附
      表所列之罪，悉合於減刑條件，聲請予以減刑，並定其應
      執行之刑。
    (二)按行為後法律有變更者，適用行為時之法律。但行為後之
      法律有利於行為人者，適用最有利於行為人之法律，刑法
      第2條第1項定有明文。又比較適用最有利於行為人之法律
      ，應就罪刑有關之一切情形，比較其全部之結果，而為一
      體之適用，不應一部分適用新法，一部分適用舊法（最高
      法院29年上字第964號判例意旨參照）。本件受刑人於裁
      判確定前犯如附表所載之罪，均係於95年7月1日前犯之，
      而被告行為後，刑法業經修正，並於94年2月2日經總統公
      布，且自95年7月1日施行，而比較修正前後受刑人所應適
      用之法條：
      1.修正前刑法第41條第1項前段規定：「犯最重本刑為五
        年以下有期徒刑以下之刑之罪，而受六個月以下有期徒
        刑或拘役之宣告，因身體、教育、職業、家庭之關係或
        其他正當事由，執行顯有困難者，得以一元以上三元以
        下折算一日，易科罰金。」，同條第2項規定：「併合
        處罰之數罪，均有前項情形，其應執行之刑逾六月者，
        亦同。」，再依受刑人行為時即修正前罰金罰鍰提高標
        準條例第2條（現已刪除）規定，將原定數額提高為一
        百倍折算一日，故受刑人行為時之易科罰金折算標準，
        係以銀元一百元以上三百元以下折算一日，經折算為新
        臺幣後，應以新臺幣三百元以上九百元以下折算一日，
        且併合處罰之數罪，應執行之有期徒刑超過六月以上時
        ，仍得易科罰金。而修正後刑法第41條第1項前段則規
        定：「犯最重本刑為五年以下有期徒刑以下之刑之罪，
        而受六個月以下有期徒刑或拘役之宣告者，得以新臺幣
        一千元、二千元或三千元折算一日，易科罰金。」，同
        條第2項則規定：「前項規定於數罪併罰，其應執行之
        刑未逾六月者，亦適用之。」，是依修正後刑法第41條
        規定，其最低之易科罰金折算標準為新臺幣一千元，且
        如所定之應執行刑超過六月以上，即無易科罰金之可能
        ，比較新、舊法適用之結果，自以修正前之刑法第41條
        規定較有利於受刑人。
      2.修正前刑法第51條第5款規定：「宣告多數有期徒刑者
        ，於各刑中之最長期以上，各刑合併之刑期以下，定其
        刑期。但不得逾二十年」，惟修正後刑法第51條第5款
        則規定不得逾三十年，兩相比較，亦以修正前之規定較
        有利於受刑人。
      綜合上開比較新舊法之結果，及依修正後刑法第2條第1項
      前段之規定，本件應一體適用修正前刑法第41條第1項前
      段、第2項、修正前刑法第51條第5款之規定，定其應執行
      之刑，合先敘明。
    (三)查受刑人因搶奪等案件，經本院先後判處如附表所示之刑
      ，均經分別確定在案，有各該判決書及臺灣高等法院被告
      前案紀錄表在卷可稽。茲檢察官聲請減刑及定其應執行刑
      ，本院審核認聲請為正當，應減刑及定其應執行之刑如主
      文所示，並依首揭規定，諭知易科罰金之折算標準。
二、抗告意旨略以：抗告人就原裁定應執行有期徒刑一年尚無異
    議，惟認原裁定不應諭知易科罰金之折算標準，因抗告人於
    民國95年1月26日就附表編號1及編號2所示之罪入監服刑，
    96年4月26日刑期執畢共計服刑一年三月，所服刑期已超過
    減刑後之有期徒刑一年，附表編號3之犯罪應不必執行或不
    必易科罰金云云。
三、按，裁判確定前犯數罪者，併合處罰之。刑法第50條定有明
    文。經查：抗告人前因竊盜案件，經原法院判處有期徒刑8
    月，又因搶奪案件，經原法院判處有期徒刑10月，應執行有
    期徒刑1年4月（94年度訴字第961號判決）。嗣於95年1月26
    日入監執行，於96年4月26日縮短刑期執行完畢。再因偽造
    文書案件，經原法院判處有期徒刑8月（96年度訴字第649號
    判決）。原裁定附表編號1、2之犯罪，判決確定日期均為94
    年6月27日，附表編號3之犯罪日期為93年12月17日，依刑法
    第50條之規定應併合處罰。上開三罪均符合中華民國96年罪
    犯減刑條例第2條第1項第3款之規定，原法院因而均予以減
    刑二分之一，並均依同條例第9條之規定併諭知易科罰金之
    折算標準，核無不合。抗告人抗告稱不應諭知易科罰金之折
    算標準，核無理由，應該駁回。至抗告人所稱服刑1年3月，
    已逾原裁定所定之1年，係執行時扣抵刑期之問題，應由檢
    察官為適法之處理，附此敘明。
四、據上論結，應依刑事訴訟法第412條，裁定如主文。
中    華    民    國    97    年    5     月    15    日
                  刑事第十二庭  審判長法  官   蔡永昌
                                      法  官   蘇素娥
                                      法  官   陳榮和
以上正本證明與原本無異。
如不服本裁定，應於收受送達後五日內向本院提出抗告狀。
                                      書記官   林吟玲
中    華    民    國    97    年    5     月    16    日


司法院資訊處製作；財團法人民間司法改革基金會備份。
